Images des répertoires du notaire Claude Benard pour l'étude XXVIII
Archives nationales de France
Images des répertoires du notaire Claude Benard pour l'étude XXVIII
30 janvier 1717 - 26 juin 1742
MC/RE/XXVIII/2 - MC/RE/XXVIII/5
Etude XXVIII; Benard, Claude
4 registres
Archives nationales de France
Minutes et répertoires: la loi 2008-696 du 15 juillet 2008 relative aux archives a fixé à 75 ans à compter de la date de l'acte, ou à 25 ans à compter de la date du décès de l'intéressé si ce délai est plus bref, le délai de communication des minutes et répertoires des notaires; ce délai est porté à 100 ans à compter de la date de l'acte si le document se rapporte à un mineur (code du Patrimoine, articles L213-2, 4e d et 5e).
Autres documents de l'étude (dossiers de clients, comptabilité...): s'agissant d'archives privées, ces documents sont communicables selon les modalités fixées par le déposant ou le donateur.
Certains documents ne sont pas accessibles sous leur forme originale en raison de leur mauvais état de conservation.
Registres entrés aux Archives nationales en 1939.
Images des répertoires de l’étude XXVIII
Archives de l'étude XXVIII
répertoire d'officier public ministériel
- Répertoire chronologique pour la période du 30 janvier 1717 au 31 décembre 1719, 30 janvier 1717 - 31 décembre 1719; MC/RE/XXVIII/2; Un registre de 171 feuillets de papier manuscrits, hauteur 36 x largeur 24 cm, composé de 17 cahiers foliotés par le notaire. Le registre est en bon état. A signaler: feuillet 151 en partie déchiré.
  Registre folioté en 2003 (foliotation non visible à l'écran)
  Le répertoire contient les informations suivantes: 1. nature de l'acte passé en minute; 2. nom, prénom, domicile des parties; 3. date du jour.
  répertoire
  - Liste chronologique des actes pour la période du 30 janvier au 31 décembre 1717, 30 janvier - 31 décembre 1717; 1 r°-40 v°; 40 feuillets
  - Liste chronologique des actes pour la période du 3 janvier au 31 décembre 1718, 3 janvier - 31 décembre 1718; 41 r°-100 r°; 60 feuillets
    - du 3 janvier au 30 juin 1718, 3 janvier - 30 juin 1718; 41 r°-68 r°; 28 feuillets
    - du 1er juillet au 31 décembre 1718, 1er juillet - 31 décembre 1718; 68 v°-100 r°; 33 feuillets
  - Liste chronologique des actes pour la période du 2 janvier au 31 décembre 1719, 2 janvier - 31 décembre 1719; 100 v°-171 r°; 72 feuillets
    - du 2 janvier au 30 juin 1719, 2 janvier - 30 juin 1719; 100 v°-130 v°; 31 feuillets
    - du 1er juillet au 31 décembre 1719, 1er juillet - 31 décembre 1719; 131 r°-171 r°; 41 feuillets
- Répertoire chronologique pour la période du 1er janvier 1720 au 31 décembre 1726, 1er janvier 1720 - 31 décembre 1726; MC/RE/XXVIII/3; Un registre de 291 feuillets de papier manuscrits, hauteur 35,5 x largeur 23, 5 cm, composé de 29 cahiers foliotés par le notaire. Le registre est en bon état. A signaler: feuillets 7, 115, 152, 171 déchirés en partie.
  - Liste chronologique des actes pour la période du 1er janvier au 31 décembre 1720, 1er janvier - 31 décembre 1720; 1 r°-72 v°; 72 feuillets
    - du 1er janvier au 30 juin 1720, 1er janvier - 30 juin 1720; 1 r°-43 r°; 43 feuillets
    - du 1er juillet au 31 décembre 1720, 1er juillet - 31 décembre 1720; 43 v°-72 v°; 30 feuillets
  - Liste chronologique des actes pour la période du 2 janvier au 31 décembre 1721, 2 janvier - 31 décembre 1721; 73 r°-116 v°; 44 feuillets
  - Liste chronologique des actes pour la période du 2 janvier au 31 décembre 1722, 2 janvier - 31 décembre 1722; 117 r°-153 r°; 37 feuillets
  - Liste chronologique des actes pour la période du 2 janvier au 30 décembre 1723, 2 janvier - 30 décembre 1723; 153 v°-186 v°; 34 feuillets
  - Liste chronologique des actes pour la période du 3 janvier au 31 décembre 1724, 3 janvier - 31 décembre 1724; 187 r°-221 v°; 35 feuillets
  - Liste chronologique des actes pour la période du 1er janvier au 28 décembre 1725, 1er janvier - 28 décembre 1725; 222 r°-252 v°; 31 feuillets
  - Liste chronologique des actes pour la période du 1er janvier au 31 décembre 1726, 1er janvier - 31 décembre 1726; 253 r°-291 r°; 39 feuillets
- Répertoire chronologique pour la période du 2 janvier 1727 au 31 décembre 1735, 2 janvier 1727 - 31 décembre 1735; MC/RE/XXVIII/4; Un registre de 286 feuillets de papier manuscrits, hauteur 35,5 x largeur 23, 5 cm, composé de 28 cahiers foliotés par le notaire. Le registre est en bon état. A signaler: le feuillet 281 est déchiré en partie; à la fin du registre, 4 feuillets blancs.
  A signaler: le registre 4 se termine à l'année 1735 et le registre 5 reprend à l'année 1740; il n'a pas été retrouvé à l'étude de répertoire chronologique pour la période 1736-1739.
  - Liste chronologique des actes pour la période du 2 janvier au 31 décembre 1727, 2 janvier - 31 décembre 1727; 1 r°-30 r°; 30 feuillets
  - Liste chronologique des actes pour la période du 2 janvier au 31 décembre 1728, 2 janvier - 31 décembre 1728; 30 v°-61 r°; 32 feuillets
  - Liste chronologique des actes pour la période du 2 janvier au 31 décembre 1729, 2 janvier - 31 décembre 1729; 62 v°-94 v°; 33 feuillets
  - Liste chronologique des actes pour la période du 1er janvier au 31 décembre 1730, 1er janvier - 31 décembre 1730; 95 r°-130 r°; 36 feuillets
  - Liste chronologique des actes pour la période du 2 janvier au 31 décembre 1731, 2 janvier - 31 décembre 1731; 130 v°-161 r°; 32 feuillets
  - Liste chronologique des actes pour la période du 1er janvier au 31 décembre 1732, 1er janvier - 31 décembre 1732; 161 v°-191 r°; 31 feuillets
  - Liste chronologique des actes pour la période du 2 janvier au 31 décembre 1733, 2 janvier - 31 décembre 1733; 191 v°-221 v°; 31 feuillets
  - Liste chronologique des actes pour la période du 1er janvier au 30 décembre 1734, 1er janvier - 30 décembre 1734; 222 r°-256 r°; 35 feuillets
  - Liste chronologique des actes pour la période du 3 janvier au 31 décembre 1735, 3 janvier - 31 décembre 1735; 256 v°-286 r°; 31 feuillets
- Répertoire chronologique pour la période du 2 janvier 1740 au 26 juin 1742, 2 janvier 1740 - 26 juin 1742; MC/RE/XXVIII/5; Un registre de 64 feuillets de papier manuscrits, hauteur 35,5 x largeur 23, 5 cm, composé de 6 cahiers foliotés par le notaire. Le registre est en bon état. A signaler: le feuillet 20 est déchiré en partie.
  - Liste chronologique des actes pour la période du 2 janvier au 31 décembre 1740, 2 janvier - 31 décembre 1740; 1 r°-26 v°; 27 feuillets
  - Liste chronologique des actes pour la période du 1er janvier au 31 décembre 1741, 1er janvier - 31 décembre 1741; 26 v°-51 r°; 26 feuillets
  - Liste chronologique des actes pour la période du 1er janvier au 26 juin 1742, 1er janvier - 26 juin 1742; 51 r°-63 v°; 13 feuillets